臺灣高等法院民事裁定
109年度破抗字第53號
抗  告  人  阮沛晴  

            徐顥叡  
            黃鳳琴  
            張秀香  
            詹美芳  
            鍾玉婗  

共同代理人  徐彩淳  

上列抗告人因與相對人吳家妍等間宣告破產事件，對於中華民國
109年4月21日臺灣桃園地方法院108年度破字第13號所為裁定提
起抗告，本院裁定如下：
    主  文
抗告駁回。
抗告費用由抗告人負擔。
    理  由
一、按破產人之債權人，應於規定期限內向破產管理人申報其債
    權，其不依限申報者，不得就破產財團受清償，此觀破產法
    第65條第1項第5款規定自明。又已有執行名義之債權，不在
    破產法第65條第1項第5款所定限制之列，故雖逾申報期限，
    仍得就破產財團受清償（司法院院字第1765號解釋參照）。
    是債權人若無執行名義而逾期申報者，不得就破產財團受清
    償（最高法院109年度台抗字第110號裁定意旨參照）。
二、抗告人聲明異議及抗告意旨略以：伊等為相對人吳家妍之債
    權人，吳家妍經原法院裁定宣告破產，惟債權人清冊未將伊
    等之債權列入，有所不當。又吳家妍聲請宣告破產時所提供
    之債權人清冊中即已載明伊等之債權，故伊等未再申報債權
    ；且伊等均已就吳家妍聲請宣告破產乙事，向原法院陳述意
    見，原法院就伊等之債權及債權額應已知曉。另伊等於民國
    109年1月18日已向原法院提出民事聲明參與分配狀，故伊等
    已於期間內向原法院申報債權。是以，原法院應將伊等之債
    權列入債權人清冊，原裁定駁回伊等聲明異議，顯有違誤，
    應予廢棄等語。
三、經查：
（一）吳家妍前於108年6月4日向原法院聲請宣告破產，經原法
      院以108年度破字第13號受理，並於108年12月27日以裁定
      宣告吳家妍破產，並選任相對人吳啟孝律師為破產管理人
      ，表明應於109年2月27日以前申報債權，復將該宣告破產
      裁定送達予抗告人；原法院嗣於109年1月10日公告上開事
      項並通知抗告人，且於通知函中表明「破產人之債權人應
      於規定期間內向破產管理人申報其債權，其不依美（應為
      限）申報者，不得就破產財團受清償」等內容；吳啟孝律
      師亦於109年1月21日發函通知抗告人自即日起至109年2月
      27日止，依破產法規定申報債權等情，有上開宣告破產裁
      定、送達證書、原法院109年1月10日桃院祥民祥108年度
      破字第13號函、行義聯合法律事務所109年1月21日函在卷
      可稽（見原法院卷一第392至397、412至416、420、424、
      446、472至473、502至503頁）。抗告人於收受上開律師
      通知後，均未於期限內申報債權等情，亦為抗告人所自承
      （見原法院卷二第99至100頁，本院卷第19頁），揆諸首
      揭說明，抗告人逾期未向破產管理人申報債權，自不得就
      破產財團受清償，故原法院未將抗告人之債權列入債權人
      清冊，於法並無不合。
（二）按債務人聲請宣告破產時，應附具財產狀況說明書及其債
      權人、債務人清冊，破產法第62條定有明文。本件吳家妍
      聲請破產時，固向原法院提出債權人清冊，然此為其依破
      產法第62條規定所為之義務，目的在使受理法院審查債務
      人是否符合宣告破產之要件，然實際債權額多寡仍有賴債
      權人申報，非可謂此即免除債權人向破產管理人申報債權
      之義務，否則破產法第65條第1項第5款規定將形同具文。
      故抗告人主張吳家妍申請宣告破產時所提債權人清冊已將
      其等債權列入，原法院應已知悉，其等無申報必要云云，
      顯不可採。
（三）又查原法院於受理吳家妍宣告破產之聲請後，固以108年7
      月31日桃院祥民祥108年度破字第13號函通知抗告人就吳
      家妍破產聲請表示意見，抗告人收受該通知後分別具狀向
      原法院陳述意見（見原法院卷一第159至169、175至178、
      184至186、252頁）。惟此陳述意見僅係受理法院在為宣
      告准否破產前，依職權所為之調查，並無確定債權額之效
      力，要與裁定宣告破產後，限期命債權人申報債權不同。
      另抗告人所提出109年1月18日民事聲明參與分配狀係就原
      法院108年度司執字第30697號強制執行事件所為，非就本
      件破產事件申報債權。從而，抗告人主張其等業已申報債
      權云云，洵無可採。
（四）綜上所述，抗告人逾期未申報債權，原法院未將其等債權
      列入債權人清冊，並無違誤，原法院據以駁回抗告人聲明
      異議，亦無不合。抗告意旨指摘原裁定不當，聲明廢棄，
      為無理由，應予駁回。
四、據上論結，本件抗告為無理由，爰裁定如主文。
中　　華　　民　　國　　109 　年　　8 　　月　　31　　日
                  民事第二十二庭
　　　　　　　　　    審判長法　官  張靜女
　　　　　　　　　　　      法　官  范明達
　　　　　　　　　　　      法　官  丁蓓蓓
正本係照原本作成。
本裁定除以適用法規顯有錯誤為理由外，不得再抗告。如提起再
抗告，應於收受送達後10日內委任律師為代理人向本院提出再抗
告狀。並繳納再抗告費新臺幣１千元。
中　　華　　民　　國　　109 　年　　9 　　月　　1 　　日
 　　　　　　　　　　　　　 書記官　余姿慧